臺灣臺北地方法院交通事件裁定　　　　 100年度交聲字第77號
原處分機關　臺北市交通事件裁決所
異　議　人
即受處分人　吳國源
上列異議人即受處分人因違反道路交通管理處罰條例案件，對於
臺北市交通事件裁決所中華民國100年1月13日所為之處分（原處
分案號：北市裁罰字第裁22-CT0000000號），聲明異議，本院裁
定如下：
    主  文
異議駁回。
   理  由
一、按汽車停車時，禁止臨時停車處所不得停車，道路交通安全
    規則第112 條第1 項第1 款定有明文。又按汽車駕駛人停車
    時，在禁止臨時停車處所停車，處新臺幣（下同）600 元以
    上1,200 元以下罰鍰，道路交通管理處罰條例第56條第1 項
    第1 款規定甚明。而道路交通管理處罰條例所稱之汽車，依
    同條例第3 條第8 款規定，係指在道路上以原動機行駛之汽
    車，包括機器腳踏車在內。
二、本件異議人即受處分人吳國源於民國99年11月10日中午12時
    40分許，將吳采凌所有之車牌號碼750-EDR 號重型機車，停
    放在臺北縣淡水鎮（現改制為新北市淡水區○○○路182 巷
    18號前之劃有紅色標線禁止臨時停車之路段，當時因駕駛人
    不在現場，經臺北縣（現改制為新北市）政府警察局淡水分
    局之員警查詢車籍資料後，逕以車主吳采凌有違反道路交通
    管理處罰條例第56條第1 項第1 款規定之行為，掣單舉發，
    嗣異議人於舉發通知單上所載應到案日期前即99年12月9日
    ，向臺北市交通事件裁決所即原處分機關提出申訴，車主吳
    采凌復於100 年1 月5 日向原處分機關申請歸責駕駛人即異
    議人，經原處分機關同意並延長應到案日期至100 年2 月8
    日，而異議人之上開申訴，嗣經原處分機關綜合舉發單位查
    復結果及調查相關資料後，認為異議人「在禁止臨時停車處
    所停車」之違規行為屬實，而依前揭道路交通管理處罰條例
    第56條第1 項第1 款、第85條第1 項規定，於100 年1 月13
    日裁處異議人罰鍰600 元，異議人不服，於受裁罰當日即未
    逾越法定20日期限內具狀聲明異議。
三、聲明異議意旨略以：異議人原本將上開機車停放在紅線內，
    是被左邊兩台機車欲停入時搬動的，且為何同時停放在禁止
    臨時停車標線內之其他機車未被開單，顯然有失公平等語。
四、經查：
（一）按道路交通管理處罰條例之處罰，受舉發違反道路交通管
      理事件之受處罰人，認為受舉發之違規行為應歸責他人者
      ，應於舉發違反道路交通管理事件通知單應到案日期前，
      檢附相關證據及應歸責人相關證明文件，向處罰機關告知
      應歸責人，處罰機關應即另行通知應歸責人到案依法處理
      。逾期未依規定辦理者，仍依本條例各該違反條款規定處
      罰，道路交通管理處罰條例第85條第1 項定有明文。查本
      件異議人吳國源於上開時間，將吳采凌所有之上開重型機
      車停放在臺北縣淡水鎮（現改制為新北市淡水區○○○路
      182 巷18號前劃有紅線處所等情，為異議人所不爭執，並
      據車主吳采凌向原處分機關申請歸責駕駛人即異議人在案
      ，此外，並有臺北縣（現改制為新北市）政府交通局舉發
      違反道路交通管理事件通知單1 紙、採證照片1 張及臺北
      市交通事件裁決所100 年1 月6 日北市裁管字第10030262
      700 號函暨檢附吳采凌申請書各1 份等附卷可稽（見本院
      卷第6 頁至第7 頁、第10頁至第11頁），堪認異議人在上
      開劃有紅色標線之禁止臨時停車處所停車一事屬實。
（二）次按禁止臨時停車線，用以指示禁止臨時停車路段，以劃
      設於道路緣石正面或頂面為原則，無緣石之道路得標繪於
      路面上，距路面邊緣以30公分為度。本標線為紅色實線，
      線寬除設於緣石，正面者以緣石高度為準外，其餘皆為10
      公分，道路交通標誌標線號誌設置規則第169 條第1 項、
      第2 項，分別定有明文。且依交通部90年8 月13日（90）
      交路字第008745號函：「道路交通標誌標線號誌設置規則
      第168 條（或169 條）規定：禁止（臨時）停車線，用以
      指示禁止（臨時）停車路段，以劃設於道路緣石正面及頂
      面為原則，無緣石之道路得標繪於路面上，距路面邊緣以
      30公分為度。故依前述原則繪之禁止（臨時）停車標線，
      『其禁停路段並無左右內外之分』」，即前揭臺北縣淡水
      鎮（現改制為新北市淡水區○○○路182 巷18號前路段既
      劃設有紅色實線標線，依上開法律規定及函示見解，禁止
      停車之紅線並無裡外之分，該紅色標線外側（右側）當亦
      為禁止臨時停車之範圍，進而異議人既將上開重型機車停
      放在劃有紅色標線之禁止臨時停車處所，因該紅色標線兩
      側均為禁止臨時停車之範圍，則縱如異議人所辯：原本將
      上開機車停放在紅線內乙節為真，仍屬在禁止臨時停車處
      所停車之違規。
（三）雖按行政機關為行政行為，非有正當理由，不得為差別待
      遇，固為行政程序法第6 條所揭示之平等原則，亦為行政
      法上重要之一般法律原則，然憲法所保障之平等權，係以
      合法權益為限，易言之，主張平等原則之基礎事實應為合
      法，處分相對人並不得要求行政機關為不法行政行為之平
      等。經查，本件異議人停放上開機車之違規行為，至為明
      確，已於前述，而依前揭行政程序法第6 條規定及上開說
      明，可知異議人辯稱：未罰及同時停放該處之他人，顯失
      公平云云，實非得違規之正當理由，縱該處同樣有其他駕
      駛人違規停車輛而未受舉發，亦非得據以免責之事由。
五、綜上所述，異議人確有在上開時、地，在禁止臨時停車處所
    停車之違規行為。從而，原處分機關依道路交通管理處罰條
    例第56條第1 項第1 款、第85條第1 項規定，裁處異議人罰
    鍰600 元，尚無違誤。本件異議人之異議為無理由，應予駁
    回。
六、據上論結，依道路交通事件處理辦法第18條，裁定如主文。
中    華    民    國    100    年    1    月    31    日
                  交通法庭法   官  葉力旗
以上正本證明與原本無異。
如不服本裁定，應於送達後5日內向本院提出抗告狀。
                           書記官  林碧華
中    華    民    國    100    年    1    月    31    日